臺灣苗栗地方法院刑事判決　　　　　　　 99年度訴字第915號
公　訴　人　臺灣苗栗地方法院檢察署檢察官
被　　　告　蔡秋成
指定辯護人　本院公設辯護人　蔡文亮
上列被告因違反毒品危害防制條例案件，經檢察官提起公訴（99
年度偵字第6054號、第6167號、第6168號），本院判決如下：
    主  文
蔡秋成犯如附表編號1 至3 罪名欄所示之罪，各處如附表編號1
至3 宣告刑欄所示之刑，附表編號1 至3 宣告沒收欄所示之物均
沒收。應執行有期徒刑捌年陸月，扣案之甲基安非他命拾貳包（
含外包裝，合計毛重貳拾點貳壹公克）、海洛因玖包（含外包裝
，驗餘淨重參點柒柒公克）均沒收銷燬；扣案之廠牌為MOTOROLA
行動電話壹支（不含門號00000000000號SIM 卡）沒收；犯罪所
得依附表總犯罪所得宣告沒收欄所示宣告沒收。
    事  實
一、蔡秋成明知海洛因、甲基安非他命為毒品危害防制條例第2
    條第2 項第1 款、第2 款所列管之第一級、第二級毒品，非
    經許可，不得持有、販賣、轉讓之，竟仍基於販賣第一級、
    第二級毒品以營利之犯意，分別於附表編號1 至3 所示之時
    間、地點，分別為如附表編號1 至3 犯罪事實欄所示之販賣
    毒品之行為。嗣於民國99年11月3 日22時25分許，經警持臺
    灣苗栗地方法院檢察署檢察官核發之拘票，於蔡秋成址位於
    苗栗縣後龍鎮○○路12之1 號之住處後方執行拘提，並當場
    於蔡秋成身上扣得其所有之第一級毒品海洛因9 包（共計驗
    餘淨重3.77公克）及甲基安非他命12包（共計毛重20.21 公
    克）、其所有之廠牌為DNET之行動電話1 支（內含門號為00
    000000000之SIM 卡1 張）、其所有之廠牌為MOTOROLA之行
    動電話1 支（含朱家澖申請使用之門號為00000000000號之
    SIM 卡1 張）及其所有之黑色襪子1 雙、咖啡色皮鞋1 雙、
    現金新臺幣（下同）44000 元等物，而查悉上情。
二、案經臺灣苗栗地方法院檢察署檢察官指揮苗栗縣警察局、海
    巡署中部地區巡防局三二大隊偵查後起訴。
    理  由
一、認定犯罪事實所憑之證據及理由：
  (一)證據能力：
  1.按有事實足認被告或犯罪嫌疑人有最輕本刑為3 年以上有期
    徒刑之罪嫌，並危害國家安全或社會秩序情節重大，而有相
    當理由可信其通訊內容與本案有關，且不能或難以其他方法
    蒐集或調查證據者，得發通訊監察書。通訊監察書，偵查中
    由檢察官依司法警察機關聲請或依職權核發，審判中由法官
    依職權核發。修正施行前通訊保障及監察法第5 條第1 項第
    1 款、第2 項定有明文。本案被告蔡秋成所持用門號00000
    000000號之行動電話監聽錄音，係經本院法官核准通訊監察
    在案，有詳載聲監案號、案由、監察電話及對象等之本院通
    訊監察書（即本院99年聲監字第325 號通訊監察書）及譯文
    紀錄等在卷可參，核係依法所為之監聽，尚無不法取證情事
    。又按通訊監察錄音之譯文，僅屬依據監聽錄音結果予以翻
    譯之文字，固具文書證據之外觀，但實際上仍應認監聽所得
    之錄音帶或光碟，始屬調查犯罪所得之證物；刑事訴訟法第
    165 條之1 第2 項所稱之證物，如其蒐證程序合法，並經合
    法調查，自具證據能力。因此檢察官如提出通訊監察錄音之
    譯文為其證據方法，實乃以其監聽所得之錄音帶或光碟，為
    調查犯罪所得之證物，法院本應依刑事訴訟法第165 條之1
    所列之方法調查，以判斷該錄音帶或光碟是否與通訊監察錄
    音之譯文相符。而監聽錄音製作之譯文，雖通常為偵查犯罪
    機關單方面製作，然若被告或訴訟關係人對其真實性並無爭
    執，經法院於審判期日提示譯文供當事人辨認、表示意見並
    為辯論者，程序自屬適法（最高法院95年度台上字第295 號
    、94年度台上字第4665號判決要旨參照）。查本案卷內之相
    關電話監聽，取證程序未見違法情事，已如前述；而警方依
    監聽錄音所製作之監聽譯文，經本院提示予檢察官、被告及
    辯護人後，迄言詞辯論終結前均無異議，則依上開說明，本
    案卷內通訊監察譯文均具有證據能力。
  2.次按被告以外之人於審判外之言詞或書面陳述，除法律有規
    定者外，不得做為證據；又按被告以外之人於偵查中向檢察
    官所為之陳述，除顯有不可信之情況者外，得為證據，刑事
    訴訟法第159 條第1 項、第159 條之1 第2 項分別定有明文
    。是偵查中被告以外之人向檢察官所為言詞、書面陳述，核
    其性質皆屬「傳聞證據」。檢察官代表國家偵查犯罪、實施
    公訴，基於當事人一方原告之地位，就被告犯罪事實及訴訟
    條件與據以認定證據能力等訴訟程序上之事實，固應善盡舉
    證責任。然因檢察官訊問證人、鑑定人等被告以外之人時，
    均能遵守法律規定而不致違法取供，並令具結，可信性極高
    ，為兼顧理論與實務，乃於同法第159 條之1 檢察官於偵查
    程序取得被告以外之人所為陳述，除顯有不可信之情況者外
    ，均有證據能力，得為證據。故被告等當事人、代理人、辯
    護人、輔佐人若主張其顯有不可信之情形者，本乎當事人主
    導證據調查原則，自應負舉證責任，否則，被告以外之人向
    檢察官所為之陳述，毋庸另為證明，即得作為認定被告犯罪
    之證據（最高法院96年度台上字第5684號判決要旨參照）。
    所謂顯有不可信之情況，應審酌被告以外之人於陳述時之外
    在環境及情況，例如陳述時之心理狀況、有無受到外力干擾
    等，以為判斷之依據（最高法院97年度台上字第1653號判決
    要旨參照）。經查，本案相關證人謝金鑫、陳明慧等之偵訊
    筆錄，乃經檢察官告以具結義務及偽證處罰後，命其朗讀結
    文後具結作證，其等既係於負擔偽證罪之處罰心理下，並以
    具結擔保其供述之真實性，且無受其他不當外力干擾之情形
    證述，依前揭說明，上揭證人等偵訊中之證述自具有證據能
    力，得為本案判斷之基礎。
  3.又現行刑事訴訟法為保障被告之反對詰問權，排除具有虛偽
    危險性之傳聞證據，以求實體真實之發見，於該法第159 條
    第1 項明定被告以外之人於審判外之言詞或書面陳述，除法
    律有規定者外，不得作為證據。又被告以外之人於審判外之
    陳述，雖不符前四條之規定（即刑事訴訟法第159 條之1 至
    同條之4 ），而經當事人於審判程序同意作為證據，法院審
    酌該言詞陳述或書面陳述作成時之情況，認為適當者，亦得
    為證據；當事人、代理人或辯護人於法院調查證據時，知有
    第159 條第1 項不得為證據之情形，而未於言詞辯論終結前
    聲明異議者，視為有前項之同意，刑事訴訟法第159 條之5
    定有明文。經查，本案檢察官、被告及辯護人並未就卷內證
    人謝金鑫、陳明慧等於警詢之證述之證據能力有所爭執，且
    迄於言詞辯論終結前，均未主張有刑事訴訟法第159 條第1
    項不得為證據之情形，應認已同意卷內相關證人等於警詢之
    筆錄資料均得作為證據使用，且經本院審酌後，認無不適當
    之情形，應認本案卷內證人等於警詢之證述筆錄資料均具有
    證據能力。
  4.按所謂販賣毒品，係指行為人基於營利之目的而販入或賣出
    毒品之行為，亦即除客觀上有販入或賣出之行為外，行為人
    尚須有營利之目的，始能成罪。惟若行為人確係基於營利之
    目的而為販入或賣出毒品之行為，即足成罪，實際上是否已
    有利得，尚非所問。蓋毒品安非他命可任意分裝或增減其份
    量，而每次買賣之價量，亦隨時隨雙方關係之深淺、當時之
    資力、需求程度及對行情之認知等因素，有機動調整之情形
    ，因之販賣之利得，除經行為人坦承犯行，或價量均臻明確
    外，委難察得實情，職是之故，縱未確切查得販賣賺取之實
    際差價，然除別有事證，足認係按同一價格轉讓，確未牟利
    外，尚難執此認非法販賣之事證有所不足，致知過坦承者難
    辭重典，飾詞否認者反得逞僥倖，而失情理之平。本件被告
    於偵查、審理時均承認有販賣海洛因、甲基安非他命之行為
    ，則實際價差利得部分，因時間及次數過多，故尚難以逐次
    查知。然除上所述外，邇來政府為杜絕毒品之氾濫，對於查
    緝施用及販賣毒品之工作，無不嚴加執行，販賣毒品又涉重
    罪，設若無利可圖，衡情一般持有毒品之人當無輕易將所持
    有之海洛因、甲基安非他命轉讓他人而甘冒於再次向他人購
    買時，有被查獲移送法辦危險之理。故本案被告既坦承販賣
    海洛因、甲基安非他命毒品予附表所示之人，則倘非有利可
    圖，當不可一再鋌而走險為轉讓毒品之無益行為，是其附表
    販賣毒品之行為應均係基於營利之目的為之。況被告於警詢
    時即已坦承平均一天販賣毒品可賺取約3000至4000元之差價
    （見苗栗縣警察局苗警刑偵一字第0990047010號刑案偵查卷
    宗內99年11月4日警詢筆錄第3頁），綜上說明，自應認被告
    確有販賣第一級、第二級毒品以營利無訛。
  (二)證據名稱：
  1.供述證據：
  證人謝金鑫於警詢、偵查中之證述：證明被告如附表編號1
    、2 之被訴事實。（99年偵字第6054號卷第25～31頁、第40
    ～42頁、苗栗縣警察局苗警刑偵一字第0990047010號刑案偵
    查卷宗卷內）
  證人陳明慧於警詢、偵查中之證述：證明被告如附表編號3
    之被訴事實。（99年偵字第6054號卷第46～50頁、第55～57
    頁、苗栗縣警察局苗警刑偵一字第0990047010號刑案偵查卷
    宗卷內）
  2.非供述證據：
  本院扣押物品清單、苗栗縣警察局刑警大隊扣押物品目錄表
    、海巡署中部地區巡防局岸巡三二大隊扣押物品清單：證明
    扣得被告所有廠牌為DNET之行動電話1 支（含門號為00000
    000000號SIM 卡1 張）、廠牌為MOTOROLA之行動電話1 支（
    含門號00000000000號SIM 卡1 張）、海洛因毒品9 包（驗
    餘淨重為3.77公克）及甲基安非他命毒品共12包（合計毛重
    20.21 公克）、黑色襪子1 雙、咖啡色皮鞋1 雙、現金4400
    0 元等物之事實。（見本院卷內、99年偵字第6054號卷第17
    ～18頁、第20頁、第99～100 頁、第102 頁、苗栗縣警察局
    苗警刑偵一字第0990047010號刑案偵查卷宗卷內）
  本院99年聲監字第325 號通訊監察書暨被告使用之門號0000
    0000000號通訊監察譯文各1 份：證明被告被訴如附表所示
    之事實。（99年偵字第6054號卷第34～39頁、第51～52頁、
    苗栗縣警察局苗警刑偵一字第0990047010號刑案偵查卷宗卷
    內）
  門號00000000000號使用人資料：證明該門號為陳明慧申請
    使用之事實。（苗栗縣警察局苗警刑偵一字第0990047010號
    刑案偵查卷宗卷內）
  苗栗縣警察局刑警大隊偵一隊查獲涉嫌違反毒品危害防制條
    例「毒品初步鑑驗報告單」及照片1 份：證明查扣之毒品中
    ，其中12包毒品確係含有甲基安非他命成分，另9 包則確係
    含有海洛因成分之事實。（苗栗縣警察局苗警刑偵一字第09
    90047010號刑案偵查卷宗卷內）
  法務部調查局濫用藥物實驗室99年12月3 日調科壹字第0992
    3026990 號鑑定書：證明扣案之第一級毒品9 包均含有海洛
    因之成分，合計驗餘淨重3.77公克之事實。（本院卷第34頁
    ）
  3.綜上證據，均核與被告於本院審理中自白（見本院卷內100
    年1 月18日審判筆錄第5 頁、第6 頁）之犯罪事實相符，故
    核被告之自白應堪採信，本案事證明確，被告所犯如附表所
    示之販賣第一級、第二級毒品之犯行，均洵堪認定，而均應
    予依法論罪科刑。
二、論罪科刑之理由：
  (一)被告成立之犯罪：
  1.罪名：
    按海洛因係毒品危害防制條例第2 條第2 項第1 款所定之第
    一級毒品、甲基安非他命則係毒品危害防制條例第2 條第2
    項第2 所定之第二級毒品，均不得非法持有、施用、販賣、
    轉讓之。故核被告於附表編號1 、2 販賣第二級毒品甲基安
    非他命予謝金鑫之行為，均係犯毒品危害防制條例第4 條第
    2 項之販賣第二級毒品罪。又被告於附表編號3 販賣第一級
    毒品海洛因予陳明慧、李慶豐之行為，係犯毒品危害防制條
    例第4條第1項之販賣第一級毒品罪。
  2.罪數：
    被告分別於不同時間、地點，犯如附表編號1 至3 所示各罪
    ，其每次犯行在時間及地點差距上，可以分開，在刑法評價
    上，各具獨立性，各次行為皆可單獨成立犯罪，上開各罪間
    既犯意各別，行為互殊，均應予分論併罰。又按以營利為目
    的販入毒品，經多次販賣後，持有剩餘毒品被查獲，其各次
    販賣毒品行為，固應併合處罰。惟該持有剩餘毒品之低度行
    為，應僅為最後一次販賣毒品之高度行為所吸收，不另論罪
    （最高法院99年台上字第6944號判決要旨參照）。是被告犯
    如附表編號1 、2 所示販賣第二級毒品罪前，持有第二級毒
    品之低度行為，依上揭判決要旨，僅為其最後一次販賣第二
    級毒品即附表編號2 之販賣第二級毒品之高度行為所吸收，
    不另論罪；另其犯如附表編號3 所示之販賣第一級毒品罪前
    ，持有第一級毒品之低度行為，為其如附表編號3 販賣第一
    級毒品之高度行為所吸收，不另論罪。
  3.偵審中自白之刑之減輕事由：
    依毒品危害防制條例第17條第2 項之規定，犯第4 條至第8
    條之罪於偵查及審判中均自白者，減輕其刑。經查，被告雖
    犯如附表所示之販賣第一級、二級毒品罪，惟其於偵查及審
    理中對附表編號1 至3 所示各次販賣毒品之行為均坦承不諱
    ，爰就其所犯如附表編號1 至3 販賣第一級毒品海洛因、第
    二級毒品甲基安非他命罪，均依毒品危害防制條例第17條第
    2 項規定，減輕其刑。
  4.刑之酌量減輕其刑：
    被告雖有附表編號3 販賣第一級毒品之犯行，然其所販賣之
    海洛因毒品數量尚稱微小，所獲得之利潤非高，相較於一般
    販賣毒品之大盤、中盤商，被告所為對社會治安及國民健康
    造成侵害之範圍、程度及所獲利益均屬有限，又觀其雖販賣
    毒品，然並未以毒品為工具誘使、控制他人，以遂行進一步
    之犯罪行為，是其行為固為法所不容，其惡性卻難謂重大，
    尚不至於有使其長時間與社會隔離之必要。惟本案附表編號
    3 所論之毒品危害防制條例第4 條第1 項罪名，法定本刑為
    「死刑或無期徒刑；處無期徒刑者，得併科新臺幣2千萬元
    以下罰金」，儘管就被告所犯附表編號3 販賣第一級毒品海
    洛因罪，已適用偵審自白減刑之規定予以減刑，其本刑與被
    告前揭犯罪情狀相衡，仍屬情輕法重，在客觀上足以引起一
    般同情，本院認縱均對被告科以（減輕一次後之）最低度刑
    ，猶嫌過重，爰另依刑法第59條規定，就其附表編號3 販賣
    第一級毒品海洛因罪部分，酌量減輕其刑。
  5.刑之遞減：
    被告於附表編號3 販賣第一級毒品海洛因罪之犯行，具有前
    揭毒品危害防制條例第17條第2 項偵審中自白之減輕其刑事
    由及刑法第59條酌量減輕其刑之事由，爰依刑法第70條規定
    遞減之。
  6.量刑理由之說明：
    爰審酌被告前有麻醉藥品、肅清煙毒案、妨害自由等前科紀
    錄，素行非佳；復審酌其蔑視法紀，無視國家法令，僅為貪
    圖一己私利，竟為多次販賣毒品行為，而戕害他人之身心健
    康，實應嚴懲重罰，惟衡酌被告犯後坦承犯行，尚見悔意，
    及被告之犯罪動機、目的、販賣毒品所獲利潤、生活狀況、
    品行、智識程度及公訴人就附表所示各罪，請求量處適當刑
    度等一切情狀，爰分別量處如主文所示之刑，並依刑法第51
    條第1 項第5 款之規定，合定如主文所示之應執行刑，以示
    懲儆。
  7.沒收部分：
  扣案之海洛因毒品9包（驗餘淨重3.77公克）、甲基安非他
    命毒品12包（合計毛重20.21公克）均沒收銷燬：
    按查獲之第一、二級毒品，不問屬於犯人與否，均沒收銷燬
    之，此有毒品危害防制條例第18條第1 項前段明文。次按以
    營利為目的販入毒品，經多次販賣後，持有剩餘毒品被查獲
    ，其各次販賣毒品行為，固應併合處罰。惟該持有剩餘毒品
    之低度行為，應僅為最後一次販賣毒品之高度行為所吸收，
    不另論罪，故就該查獲之剩餘毒品，祇能於最後一次之販賣
    毒品罪宣告沒收銷燬，不得於各次販賣毒品罪均宣告沒收銷
    燬（最高法院99年度台上字第6944號判決要旨參照）。是本
    案扣案之第二級毒品甲基安非他命12包（合計毛重20.21 公
    克，因外包裝含有無法析離之第二級毒品甲基安非他命成分
    ，應一併沒收銷燬），依前揭最高法院判決要旨，應依毒品
    危害防制條例第18條第1 項前段之規定，於被告所犯如附表
    編號2 之販賣第二級毒品罪項下宣告沒收銷燬；另扣案之第
    一級毒品海洛因9 包（驗餘淨重3.77公克，因外包裝含有無
    法析離之第一級毒品海洛因成分，應一併沒收銷燬）應依上
    開規定，於被告所犯如附表編號3 之販賣第一級毒品罪項下
    宣告沒收銷燬。
  按依毒品危害防制條例第19條第1 項規定，犯同條例第4 條
    之罪者，其供犯罪所用或因犯罪所得之財物，均沒收之，如
    全部或一部不能沒收時，追徵其價額或以其財產抵償之。該
    條所規定之沒收，固為刑法之特別規定，採義務沒收主義，
    但上開法條既無「不問屬於犯人與否，沒收之」之規定，仍
    應以該物品屬於犯人所有者為限，始應予以沒收，庶符沒收
    制度之基本原則（最高法院90年度臺上字第626 號判決要旨
    參照）。而依同條例第19條第1項規定內容以觀，必須無法
    沒收之財物始有追徵其價額，或以其財產抵償之問題。如該
    等財物已經扣案，僅於主文宣告沒收即為已足，自無再諭知
    追徵價額或以財產抵償之必要（最高法院95年度台上字第51
    06號判決要旨參照）。查本案被告分別販賣第一級、第二級
    毒品予附表編號1 ～3 所示之人，而分別取得附表編號1 ～
    3 犯罪所得欄所示之款項（附表一編號1 ～3 之犯罪所得合
    計共新臺幣5000元），自均屬其犯毒品危害防制條例第4 條
    之罪所得之財物，又該些所得均經被告向附表販賣對象欄所
    示之人收取，並與被告自己所有之金錢混同而經扣押在案（
    本案實際扣押之現金共44000 元，僅其中5000元為被告之販
    賣毒品所得），則依上揭判決要旨說明，自應依毒品危害防
    制條例第19條第1 項之規定，分別於被告所犯如附表所示之
    各罪項下諭知沒收，又該些犯罪所得既經扣案，已如前述，
    則毋庸為追徵抵償之諭知，附此敘明。
  又按毒品危害防制條例第19條第1 項前段「犯第4 條至第9
    條、第12條、第13條或第14條第1 項、第2 項之罪者，其供
    犯罪所用或因犯罪所得之財物，均沒收」係屬強制規定，採
    義務沒收原則，固為刑法之特別規定，但上開法條既無「不
    問屬於犯人與否，沒收之」之規定，仍應以該物品屬於犯人
    所有者為限；亦即係指於裁判時為共犯（包括共同正犯、從
    犯及教唆犯）者間所有者而言（最高法院90年度台上字第62
    6 號、93年度台上字第3260號判決意旨參照）。又行動電話
    服務需以晶片卡（即SIM 卡）為使用介面，因此電信公司於
    出租行動電話門號予消費者使用時，即同時附帶提供晶片卡
    作為消費者門號使用之介面，故電信公司接受消費者申辦門
    號並將該門號開通上線時，該晶片卡之所有權亦移轉予消費
    者，亦有最高法院97年度台上字第3890號判決意旨可資參照
    ，且實務上電信公司亦均認行動電話（含一般型及預付型）
    SIM 卡所有權歸客戶所有，亦有司法院97年5 月6 日院台廳
    刑一字第0970009760號函為憑。經查本案扣案之被告所有之
    廠牌MOTOROLA行動電話1 支（含朱家澖申請使用之門號0000
    0000000號SIM 卡），業據被告坦承該廠牌為MOTOROLA行動
    電話1 支係其所有而用以聯絡販賣毒品事宜所用之工具（見
    99年偵字第6054號卷第22～23頁、第97～98頁），並有證人
    謝金鑫、陳明慧證述以該門號與被告聯絡買賣毒品事宜之筆
    錄在卷可參，自應依毒品危害防制條例第19條第1 項之規定
    ，就被告所有之廠牌為MOTOROLA行動電話1 支於被告犯如附
    表之販賣第一級、第二級毒品之各罪項下沒收，惟上揭門號
    為00000000000號SIM 卡1 張既非被告申請使用（此有該門
    號電話查詢單在卷，見苗栗縣警察局刑案偵查卷宗苗警刑偵
    一字第0990047010號卷內），依前揭說明自可認係屬申請人
    張家澖所有之物，自無從依毒品危害防制條例第19條第1 項
    之規定宣告沒收。
  至扣案之廠牌為DNET之行動電話1 支（含門號00000000000
    號SIM 卡1 張）、現金39000 元（即原扣押現金44000 元扣
    除被告販賣毒品所得5000元之餘額）雖均屬被告所有之物，
    然無其他證據顯示為其犯本案販賣毒品罪所用之工具或為其
    販賣毒品所得之物，是無從依毒品危害防制條例第19條第1
    項之規定宣告沒收。
  另扣案之黑色襪子1 雙、咖啡色皮鞋1 雙雖均屬被告所有，
    惟僅為其平日穿著之衣物，與本案犯罪並無直接關係，是非
    屬犯罪所用之物，爰不予宣告沒收，附此敘明。
三、適用之法律：
  (一)刑事訴訟法第299 條第1 項前段。
  (二)刑法第11條前段、第59條、第51條第1 項第5 款。
  (三)毒品危害防制條例第4 條第1 項、第2 項、第17條第2 項、
    第18條第1 項前段、毒品危害防制條例第19條第1 項。
本案經檢察官林俊杰到庭執行職務
中    華    民    國   100    年    2     月    15    日
                  刑事第二庭  審判長法  官  楊清益
                                    法  官  蔡志宏
                                    法  官  林靜雯
以上正本證明與原本無異。
如不服本判決應於收受判決後10日內向本院提出上訴書狀，並應
應敘述具體理由。其未敘述上訴理由者，應於上訴期間屆滿後20
日內向本院補提理由書（均須按他造當事人之人數附繕本）「切
勿逕送上級法院」。
                                    書記官  劉千瑄
中    華    民    國   100    年    2     月    15    日
附表：
┌─┬────┬────┬───┬───┬───────┬───┬─────┬────────────────┐
│編│犯意    │  時間  │販賣對│毒品種│  犯罪事實    │犯罪所│認定事實之│    罪     刑                   │
│號│        ├────┤象    │類/數 │              │得（新│證據      ├────┬───┬───────┤
│  │        │  地點  │      │量    │              │台幣）│          │罪名    │宣告刑│宣告沒收      │
├─┼────┼────┼───┼───┼───────┼───┼─────┼────┼───┼───────┤
│1 │基於販賣│99年9月 │謝金鑫│甲基安│先由謝金鑫以其│1000元│供述證據編│毒品危害│處有期│扣案之甲基安非│
│  │第二級毒│17日凌晨│      │非他命│前妻陳珮涵申請│      │號、非供│防制條例│徒刑3 │他命毒品12包（│
│  │品甲基安│        │      │1包   │，而平常為謝金│      │述證據編號│第4條第2│年8月 │合計毛重20.21 │
│  │非他命以├────┤      │      │鑫所使用之門號│      │、被│項之販賣│      │公克）均沒收銷│
│  │營利之犯│國道3號 │      │      │0000000000號電│      │告之自白  │第二級毒│      │燬；扣案之廠牌│
│  │意      │新竹市香│      │      │話與蔡秋成持用│      │          │品罪    │      │為MOTOROLA行動│
│  │        │山交流道│      │      │之門號00000000│      │          │        │      │電話1支（不含 │
│  │        │        │      │      │37號電話聯絡買│      │          │        │      │門號000000000│
│  │        │        │      │      │賣毒品事宜，隨│      │          │        │      │37 號SIM卡1張 │
│  │        │        │      │      │後由蔡秋成於左│      │          │        │      │）沒收；犯罪所│
│  │        │        │      │      │揭時間、地點，│      │          │        │      │得新臺幣1000元│
│  │        │        │      │      │以1000元之代價│      │          │        │      │沒收。        │
│  │        │        │      │      │販賣甲基安非他│      │          │        │      │              │
│  │        │        │      │      │命1包予謝金鑫 │      │          │        │      │              │
│  │        │        │      │      │。            │      │          │        │      │              │
├─┼────┼────┼───┼───┼───────┼───┼─────┼────┼───┼───────┤
│2 │基於販賣│99年10月│謝金鑫│甲基安│先由謝金鑫以其│1000元│供述證據編│毒品危害│處有期│扣案之廠牌為  │
│  │第二級毒│19日18時│      │非他命│前妻陳珮涵申請│      │號、非供│防制條例│徒刑3 │MOTOROLA行動電│
│  │品甲基安│許      │      │1包   │，而平常為謝金│      │述證據編號│第4條第2│年8月 │話1支（不含門 │
│  │非他命以├────┤      │      │鑫所使用之門號│      │、被│項之販賣│      │號00000000000│
│  │營利之犯│謝金鑫址│      │      │0000000000號電│      │告之自白  │第二級毒│      │號SIM卡1張）沒│
│  │意      │位於苗栗│      │      │話與蔡秋成持用│      │          │品罪    │      │收；犯罪所得新│
│  │        │縣後龍鎮│      │      │之門號00000000│      │          │        │      │臺幣1000元沒收│
│  │        │大庄里大│      │      │37號電話聯絡買│      │          │        │      │。            │
│  │        │庄59之1 │      │      │賣毒品事宜，隨│      │          │        │      │              │
│  │        │號      │      │      │後由蔡秋成於左│      │          │        │      │              │
│  │        │        │      │      │揭時間、地點，│      │          │        │      │              │
│  │        │        │      │      │以新臺幣（下  │      │          │        │      │              │
│  │        │        │      │      │同）1000元之代│      │          │        │      │              │
│  │        │        │      │      │價販賣甲基安非│      │          │        │      │              │
│  │        │        │      │      │他命1包予謝金 │      │          │        │      │              │
│  │        │        │      │      │鑫。          │      │          │        │      │              │
├─┼────┼────┼───┼───┼───────┼───┼─────┼────┼───┼───────┤
│3 │基於販賣│99年10月│陳明慧│海洛因│先由李慶豐持陳│3000元│供述證據編│毒品危害│處有期│扣案之海洛因毒│
│  │第一級毒│21日19時│李慶豐│1包   │明慧所使用之門│      │號、非供│防制條例│徒刑7 │品包（合計驗餘│
│  │品海洛因│10分許  │      │      │號0000000000號│      │述證據編號│第4條第 │年8月 │淨重3.77公克）│
│  │以營利之├────┤      │      │電話撥打蔡秋成│      │～、被│1項之販 │      │均沒收銷燬；扣│
│  │犯意    │苗栗縣後│      │      │持用之門號    │      │告之自白  │賣第一級│      │案之廠牌為    │
│  │        │龍鎮西濱│      │      │0000000000號電│      │          │毒品罪  │      │MOTOROLA行動電│
│  │        │公路旁龍│      │      │話聯絡買賣毒品│      │          │        │      │話1支（不含門 │
│  │        │鎮餐廳前│      │      │事宜後，蔡秋成│      │          │        │      │號00000000000│
│  │        │        │      │      │隨即於左揭時間│      │          │        │      │號SIM卡1張）沒│
│  │        │        │      │      │、地點以3000元│      │          │        │      │收；犯罪所得新│
│  │        │        │      │      │之價格販賣1包 │      │          │        │      │臺幣3000元沒收│
│  │        │        │      │      │海洛因予陳明慧│      │          │        │      │。            │
│  │        │        │      │      │與李慶豐。    │      │          │        │      │              │
│  │        │        │      │      │              │      │          │        │      │              │
│  │        │        │      │      │              │      │          │        │      │              │
├─┴────┼────┴───┴───┴───────┴───┴─────┴────┴───┴───────┤
│總犯罪所得宣│蔡秋成販賣毒品總所得新臺幣5000元沒收。                                                        │
│告沒收      │                                                                                              │
│            │                                                                                              │
└──────┴───────────────────────────────────────────────┘
附錄本判決論罪科刑法條：
毒品防制條例第4 條第1 、2 項：
製造、運輸、販賣第一級毒品者，處死刑或無期徒刑；處無期徒
刑者，得併科新臺幣2000萬元以下罰金。
製造、運輸、販賣第二級毒品者，處無期徒刑或7 年以上有期徒
刑，得併科新臺幣1000萬元以下罰金。